臺灣臺中地方法院臺中簡易庭小額民事判決
110年度中小字第3637號
原      告  中國信託產物保險股份有限公司

法定代理人  侯自維  
訴訟代理人  周品言  
複  代理人  楊智閔  
被      告  徐柏松  

上列當事人間請求損害賠償事件，本院於民國110年11月10日言
詞辯論終結，判決如下：
    主      文
被告應給付原告新臺幣5,622元，及自民國110年5月11日起至清
償日止，按週年利率5％計算之利息。
訴訟費用新臺幣1,000元由被告負擔。
本判決得假執行。
    爭執事項及理由要領
一、原告主張：被告於民國108年4月6日22時10分許，駕駛車牌
    號碼0000-00號自用小客車（下稱肇事車輛），沿臺中市烏
    日區站區一路中線車道由北往南方向行駛，行經臺中市烏日
    區站區一路1A入口處欲切入右方車道停靠路邊時，竟未注意
    車前狀況及其他車輛安全，不慎碰撞原告所承保，訴外人財
    團法人中華國際全人關懷協會所有，並由訴外人何玉英所駕
    駛而停靠在前開地點供乘客下車之車牌號碼0000-00號號自
    用小客車(下稱系爭車輛)，造成系爭車輛受損，經送修復後
    ，共計支出修理費用新臺幣（下同）14,305元（含零件費用
    6,970元、鈑金2,025，烤漆5,310元），原告已依保險契約
    辦理出險理賠並扣除零件折舊（按零件以超過5年計算折舊
    後為697元），又被告雖為本件車禍事故之肇事主因，惟系
    爭車輛駕駛者亦有未依規定停車且妨礙行車動線之違規行為
    ，而應負3成之過失責任，故僅向被告請求前開修復必要費
    用之7成金額，被告應賠償原告之金額為5,622元（計算式：
    8,032元×0.7＝5,622，元以下四捨五入）等情，業據原告提
    出行車執照、駕駛執照、公司變更登記表、汽車險理賠計算
    書、估價單、電子發票證明聯、及汽車修理照片18紙為證，
    並有臺中市政府警察局烏日分局道路交通事故現場圖、道路
    交通事故調查報告表㈠、㈡、談話紀錄表、補充資料表、臺中
    市政府警察局道路交通事故初步分析研判表、暨現場、車損
    照片共8幀等件在卷可稽；此外，被告對於原告主張之上開
    事實，已於相當時期受合法之通知，而於言詞辯論期日不到
    場，亦未提出準備書狀爭執，本院審酌前開證據，堪認原告
    前揭主張屬實，本院審酌前開證據，堪認原告前揭主張屬實
    。從而，原告依保險法第53條第1項及民法侵權行為之法律
    關係代位請求被告給付如主文第1項所示之金額及利息，為
    有理由，應予准許。
二、本件係適用小額程序所為被告敗訴之判決，應依職權宣告假
    執行；併於訴訟費用裁判同時，確定其費用額如主文第2項
    所示。
三、訴訟費用負擔及假執行宣告之依據：民事訴訟法第78條、第
    436條之19第1項、第436條之20。
中　　華　　民　　國　　110 　年　　11　　月　　24　　日
                  臺灣臺中地方法院臺中簡易庭
                                  法　官　林士傑
以上為正本，係照原本作成。
如不服本判決，應於送達後廿日內，以判決違背法令為理由，向
本院提出上訴狀並表明上訴理由（上訴理由應表明一、原判決所
違背之法令及其具體內容；二、依訴訟資料可認為原判決有違背
法令之具體事實），如於本判決宣示後送達前提起上訴者，應於
判決送達後廿日內補提上訴理由書（須附繕本）。
中　　華　　民　　國　　110 　年　　11　　月　　24　　日
                                  書記官　楊均謙